最高法院刑事判決　　　　　　　　　　　　　　　八十六年度台上字第五○一六號
　　上訴人　甲○○
右上訴人因過失致人於死案件，不服台灣高等法院台南分院中華民國八十六年六月二
十四日第二審判決（八十六年度交上訴字第八七五號，起訴案號：台灣嘉義地方法院
檢察署八十五年度偵字第七二○○號），提起上訴，本院判決如左：
    主  文
上訴駁回。
    理  由
按刑事訴訟法第三百七十七條規定，上訴於第三審法院，非以判決違背法令為理由，
不得為之。是提起第三審上訴，應以原判決違背法令為理由，係屬法定要件。如果上
訴理由狀並未依據卷內訴訟資料，具體指摘原判決不適用何種法則或如何適用不當，
或所指摘原判決違法情事，顯與法律規定得為第三審上訴理由之違法情形，不相適合
時，均應認其上訴為違背法律上之程式，予以駁回。本件上訴人甲○○上訴意旨略稱
：原判決認定上訴人業務過失，無非根據上訴人之自白，但按被告之自白得為證據，
應查明是否與事實相符，上訴人根本未從事竹筍買賣，況縱認上訴人係從事竹筍買賣
，但發生車禍之時，上訴人並非在執行業務中，依法尚不構成業務過失，原判決未予
詳查，認定上訴人係構成業務過失致人於死罪，自有適用法規不當之違法云云。惟查
：原判決認定上訴人成立業務上過失致人於死罪（為累犯），已明業經上訴人供認
經過無號誌之交岔路口未減速慢行，竟以時速七十至八十公里之高速行駛，致所駕駛
之小貨車撞及已通過路中心由呂江連騎乘之重型機車左側不諱，呂江連送醫不治死亡
經檢察官相驗屬實，有相驗屍體證明書、驗斷書、勘驗筆錄可按，並有道路交通事故
調查報告表(一)(二)可證，復經台灣省嘉雲區車輛行車事故鑑定委員會鑑定上訴人超速行
駛，駛入對向路口撞及已通過路口中心之車輛為肇事原因。並說明上訴人供稱：「我
今日下午由家中駕駛該車，駛往雲林縣古坑鄉載竹筍返家」、「我要去產地購買竹筍
，我媽在賣竹筍，我幫我媽去買竹筍」、「我是幫我媽經營之買賣竹筍為業，我們是
竹筍之中盤商」、「採買時都駕駛這輛車外出採購」。為其認定上訴人犯刑法第二百
七十六條第二項之罪所憑之證據及認定之理由，並對於上訴人翻供所辯：未從事竹筍
買賣，肇事時非從事業務之人云云，為無足取，予以指駁。此項證據之取捨與事實之
認定，皆係原審法院本其事實審之職權，依法所得決定之事項，上訴人仍以其非職業
司機為辯，純屬事實上之爭執，並不涉及違法問題。則依原判決所認定之事實，適用
刑法第二百七十六條第二項，核無不合。上訴意旨未依卷內資料具體指摘原判決，究
有如何不適用法則或如何適用不當，自難認係適法之第三審上訴理由，其上訴違背法
律上之程式，應予駁回。
據上論結，應依刑事訴訟法第三百九十五條前段，判決如主文。
中      華      民      國    八十六    年      八      月    二十二    日
                              最高法院刑事第二庭
                                  審判長法官  施  文  仁
                                        法官  陳  炳  煌
                                        法官  張  淳  淙
                                        法官  洪  文  章
                                        法官  林  錦  芳
      右正本證明與原本無異
                                              書  記  官
中      華      民      國    八十六    年      八      月    二十七    日
